臺灣南投地方法院刑事判決
111年度訴字第63號
公  訴  人  臺灣南投地方檢察署檢察官 
被      告  簡永芳


            簡永政



上列被告等因家庭暴力之傷害案件，經檢察官提起公訴（110年
度偵字第3667號），被告等於準備程序中就被訴事實為有罪之陳
述，本院合議庭裁定由受命法官獨任進行簡式審判程序，判決如
下：
    主  文
甲○○犯傷害罪，處拘役伍拾日，如易科罰金，以新臺幣壹仟元折
算壹日。扣案之水果刀壹支沒收。    
乙○○犯傷害罪，處拘役伍拾日，如易科罰金，以新臺幣壹仟元折
算壹日。
    犯罪事實
一、甲○○、乙○○係兄弟，為家庭暴力防治法第3條第4款規定之家
    庭成員。乙○○於民國110年5月22日19時許，在南投縣○○鎮○○
    路000號住處，因不滿安裝新冷氣機之電費分擔問題，與母
    親徐玉香、胞妹簡若穎發生爭執，乙○○持椅子作勢丟擲徐玉
    香，甲○○見狀，叨念乙○○，乙○○聽聞後不滿，即基於傷害之
    犯意，朝甲○○揮拳、推撞，甲○○亦基於傷害之犯意，持家中
    水果刀朝乙○○揮舞，致乙○○受有頭後枕撕裂傷3公分、左臉
    瘀腫、上唇撕裂傷1公分、左側頸部表淺撕裂傷、右頸部撕
    裂傷3.5公分、後頸部撕裂傷4公分、左側肩膀挫傷、前胸壁
    挫傷、後背部瘀傷、左上臂瘀傷、左手拇指撕裂傷1公分、
    中指撕裂傷1公分、無名指撕裂傷0.5公分、小指撕裂傷1公
    分、右手食指撕裂傷1公分、中指撕裂傷1公分、無名指撕裂
    傷1公分之傷害；甲○○受有右手挫傷及擦傷（1公分×0.2公分
    ）、右肘兩處傷口（4公分×1公分、1公分×0.2公分）、右頸
    挫傷（7公分×1公分）之傷害。
二、案經甲○○、乙○○訴由南投縣政府警察局草屯分局報告臺灣南
    投地方檢察署檢察官偵查起訴。
    理  由
一、訊據被告甲○○、乙○○就上開犯罪事實均坦承不諱，核與證人
    簡若穎、游昱賢、徐玉香、同案被告乙○○及甲○○於警詢及偵
    訊之證述相符，並有曾漢棋綜合醫院甲種驗傷診斷證明書1
    份、佑民醫療社團法人佑民醫院家庭暴力事件驗傷診斷書1
    份、南投縣政府警察局草屯分局扣押筆錄、扣押物品目錄表
    各1份、家庭暴力通報表4份、全戶戶籍資料(完整姓名)查詢
    結果1份、個人戶籍資料(完整姓名)查詢結果1份、扣案物品
    照片1張附卷可查，復有扣案之水果刀1支為證，足認被告甲
    ○○、乙○○任意性自白與事實相符，可以採信。本案事證明確
    ，被告甲○○、乙○○犯行均可認定，應依法論科。
二、家庭暴力指家庭成員間實施身體、精神或經濟上之騷擾、控
    制、脅迫或其他不法侵害之行為；家庭暴力罪指家庭成員間
    故意實施家庭暴力行為而成立其他法律所規定之犯罪，家庭
    暴力防治法第2 條第1 款、第2 款定有明文。被告甲○○、乙
    ○○為兄弟，屬家庭暴力防治法第3條第4 款所定之家庭成員
    關係，而被告甲○○、乙○○本案犯行，已屬家庭成員間實施身
    體上不法侵害之行為，為家庭暴力防治法第2 條第2款所稱
    之家庭暴力罪，且構成刑法上之傷害罪，惟因家庭暴力防治
    法之上開規定並無罰則之規定，是依刑法傷害罪之規定予以
    論罪科刑。核被告甲○○、乙○○所為，均係犯刑法第277條第1
    項之傷害罪。
三、審酌被告甲○○、乙○○為手足，未能互敬互愛，因細故而訴諸
    暴力手段解決，致雙方受有體傷，實不足取，被告甲○○以徒
    手及持水果刀傷害之手段、被告乙○○徒手傷害之手段，被告
    甲○○、乙○○所受傷害之程度，及被告甲○○犯後始終坦承犯行
    ，被告乙○○先否認犯行，之後坦承犯行，被告甲○○、乙○○間
    嫌隙過深，迄今未能成立調解或賠償對方損害之態度，被告
    甲○○自陳國中畢業之智識程度，目前打零工，經濟勉持，需
    扶養母親之生活狀況；被告乙○○自陳國中畢業之智識程度，
    從事司機工作及務農，經濟勉持，需扶養一名18歲之女兒之
    生活狀況等一切情狀，分別量處如主文所示之刑，並均諭知
    易科罰金之折算標準。
四、扣案之水果刀1支，為被告甲○○所有，供其傷害被告乙○○所
    用之物，業據被告甲○○供述在卷，依刑法第38條第2項前段
    規定宣告沒收。
據上論斷，應依刑事訴訟法第273條之1第1項、第299條第1項前
段，判決如主文。
本案經檢察官王元隆提起公訴，檢察官黃淑美到庭執行職務。
中　　華　　民　　國　　111 　年　　7 　　月　　20　　日
　　　　　　　　　刑事第三庭   法　官　顏代容
以上正本與原本無異。
如不服本判決應於收受送達後20日內向本院提出上訴書狀，並應
敘述具體理由；其未敘述上訴理由者，應於上訴期間屆滿後20日
內向本院補提理由書（均須按他造當事人之人數附繕本）「切勿
逕送上級法院」。
告訴人或被害人如對於本判決不服者，應具備理由請求檢察官上
訴，其上訴期間之計算係以檢察官收受判決正本之日期為準。
                                書記官  廖佳慧
中　　華　　民　　國　　111 　年　　7 　　月　　21　　日
附錄論罪科刑法條全文
家庭暴力防治法第2條
本法用詞定義如下：
一、家庭暴力：
指家庭成員間實施身體、精神或經濟上之騷擾、控制、脅迫或其
他不法侵害之行為。
二、家庭暴力罪：
指家庭成員間故意實施家庭暴力行為而成立其他法律所規定之犯
罪。
三、目睹家庭暴力：
指看見或直接聽聞家庭暴力。
四、騷擾：
指任何打擾、警告、嘲弄或辱罵他人之言語、動作或製造使人心
生畏怖情境之行為。
五、跟蹤：
指任何以人員、車輛、工具、設備、電子通訊或其他方法持續性
監視、跟追或掌控他人行蹤及活動之行為。
六、加害人處遇計畫：
指對於加害人實施之認知教育輔導、親職教育輔導、心理輔導、
精神治療、戒癮治療或其他輔導、治療。
中華民國刑法第277條
傷害人之身體或健康者，處5年以下有期徒刑、拘役或50萬元以
下罰金。
犯前項之罪，因而致人於死者，處無期徒刑或7年以上有期徒刑
；致重傷者，處3年以上10年以下有期徒刑。